hu: Toll felületkezelése: Fehérített; Festett; Csillámos; Színjátszó; Metál; Természetes (festetlen); Ombre; Festett; Kéttónusú; Egyéb
de: Federfinish: Gebleicht; Gefärbt; Mit Glitzer; Irisierend; Metallic; Natürlich (ungefärbt); Ombré; Bemalt; Zweifarbig; Sonstige
bg-BG: Завършек на перото: Избелени; Боядисани; С брокат; Преливащи; Металик; Естествени (небоядисани); Омбре; Рисувани; Двуцветни; Друго
th: ขนนก: ฟอกขาว; ย้อมสี; ติดกลิตเตอร์; เหลือบรุ้ง; เมทัลลิก; ธรรมชาติ (ไม่ย้อมสี); ไล่สี; เพนต์สี; ทูโทน; อื่นๆ
fi: Sulan viimeistely: Valkaistu; Värjätty; Kimalteleva; Helmiäishohtoinen; Metallinhohtoinen; Luonnollinen (värjäämätön); Liukuvärjätty; Maalattu; Kaksivärinen; Muu
lt-LT: Plunksnos apdaila: Balinta; Dažyta; Blizgi; Vaivorykštinė; Metalo atspalvio; Natūrali (nedažyta); Ombre; Dažyta; Dvispalvė; Kita
nb: Fjærfinish: Bleket; Farget; Glitter; Iriserende; Metallisk; Naturlig (ufarget); Ombré; Malt; Tofarget; Annet
vi: Hoàn thiện lông vũ: Tẩy trắng; Nhuộm; Phủ kim tuyến; Óng ánh; Ánh kim; Tự nhiên (không nhuộm); Ombre; Sơn; Hai tông màu; Khác
sl-SI: Končna obdelava perja: Beljeno; Barvano; Z bleščicami; Prelivajoče; Kovinsko; Naravno (nebarvano); Ombre; Poslikano; Dvobarvno; Drugo
pt-BR: Acabamento das penas: Branqueada; Tingida; Com glitter; Iridescente; Metálica; Natural (não tingida); Ombré; Pintada; Bicolor; Outra
zh-TW: 羽毛處理狀態: 漂白; 染色; 亮片; 虹彩; 金屬色; 天然 (未染色); 漸層; 上色; 雙色; 其他
sk-SK: Úprava peria: Bielené; Farbené; Trblietavé; Iridescentné; Metalické; Prírodné (nefarbené); Ombré; Maľované; Dvojfarebné; Iná
tr: Tüy bitişi: Ağartılmış; Boyanmış; Simli; Yanardöner; Metalik; Doğal (boyanmamış); Ombre; Boyalı; Çift renkli; Diğer
el: Φινίρισμα με φτερά: Λευκασμένα; Βαμμένα; Με γκλίτερ; Ιριδίζοντα; Μεταλλικά; Φυσικά (άβαφα); Όμπρε; Ζωγραφιστά; Δίχρωμα; Άλλο
ko: 깃털 마감: 표백; 염색; 글리터; 무지갯빛; 메탈릭; 내추럴(무염색); 옴브레; 페인팅; 투톤; 기타
fr: Finition de la plume: Blanchi; Teint; Pailleté; Irisé; Métallique; Naturel (non teint); Ombré; Peint; Bicolore; Autre
sv: Fjäderfinish: Blekt; Färgad; Glittrad; Skimrande; Metallic; Naturlig (ofärgad); Ombré; Målad; Tvåfärgad; Övrigt
da: Fjerfinish: Bleget; Farvet; Glitterbelagt; Iriserende; Metallisk; Naturlig (ufarvet); Ombre; Malet; Tofarvet; Andet
cs: Úprava peříček: Bělené; Barvené; Třpytivé; Měňavé; Metalické; Přírodní (nebarvené); Ombré; Malované; Dvoubarevné; Jiné
ja: 羽毛の仕上げ: 漂白; 染色; ラメ入り; 玉虫色; メタリック; 天然 (無着色); オンブレ; 塗装; ツートン; その他
pl: Wykończenie piórkowe: Bielone; Barwione; Z brokatem; Opalizujące; Metaliczne; Naturalne (niebarwione); Ombre; Malowane; Dwukolorowe; Inne
it: Finitura della piuma: Sbiancata; Tinta; Glitterata; Iridescente; Metallizzata; Naturale (non tinta); Ombré; Dipinta; Bicolore; Altra
en: Feather finish: Bleached; Dyed; Glittered; Iridescent; Metallic; Natural (undyed); Ombre; Painted; Two-tone; Other
pt-PT: Acabamento em penas: Branqueado; Tingido; Com purpurinas; Iridescente; Metálico; Natural (não tingido); Ombré; Pintado; Bicolor; Outro
es: Acabado de las plumas: Blanqueado; Teñido; Con purpurina; Iridiscente; Metálico; Natural (sin teñir); Ombré; Pintado; Dos tonos; Otro
hr-HR: Završna obrada od perja: Izbijeljeno; Obojeno; Sa šljokicama; Prelijevajuće; Metalik; Prirodno (neobojeno); Ombre; Oslikano; Dvobojno; Ostalo
zh-CN: 羽毛表面处理工艺: 漂白; 染色; 闪光; 珠光; 金属色; 天然（未染色）; 渐变色; 手绘; 双色; 其他
nl: Veer afwerking: Gebleekt; Geverfd; Met glitter; Iriserend; Metallic; Natuurlijk (ongeverfd); Ombré; Geschilderd; Tweekleurig; Overig
ro-RO: Finisaj de pene: Decolorată; Vopsită; Cu sclipici; Irizată; Metalizată; Naturală (nevopsită); Ombre; Pictată; În două tonuri; Altele
ru: Отделка поверхности пера: Отбеленные; Окрашенные; С блестками; Переливающиеся; Металлик; Натуральные (неокрашенные); Омбре; Расписные; Двухцветные; Другое